【裁判字號】    89,上訴,2035
【裁判日期】    890824
【裁判案由】    毒品危害防制條例
【裁判全文】
臺灣高等法院臺中分院刑事判決                  八十九年度上訴字第二三五號
    上  訴  人  臺灣彰化地方法院檢察署檢察官
    被      告  甲○○
右上訴人因毒品危害防制條例案件，不服臺灣彰化地方法院八十九年度訴字第五四八
號中華民國八十九年八月二十四日第一審判決（起訴案號：臺灣彰化地方法院檢察署
八十八年度偵字第八四０四號），提起上訴，本院判決如左：
      主  文
上訴駁回。
      理  由
一、本件公訴意旨略以：被告甲○○於民國（以下同）八十八年八月二十四日，在彰
    化縣鹿港鎮○○街二九三號，經警查獲其意圖販賣而非法持有第一級毒品海洛因
    （共三十四包，經送驗合計淨重四０．一六公克）、第二級毒品安非他命（十二
    包，共計毛重約二十公克）及殘留海洛因塑膠袋一包、電子磅秤一台、分裝夾鏈
    袋一包、研磨機一台、摻海洛因用葡萄糖七包、行動電話十一具等物，因認被告
    甲○○涉有毒品危害防制條例第五條第一項之意圖販賣而持有第一級毒品罪及同
    條例第五條第二項之意圖販賣而持有第二級毒品罪云云。
二、按犯罪事實應依證據認之，無證據不得推定其犯罪事實，刑事訴訟法第一百五十
    四條定有明文。再按認定不利被告之事實，須依積極之證據，苟積極證據不足為
    不利於被告事實之認定，更不必有何有利之證據，最高法院著有三十年上字第八
    一六號判例可資參照。本件訊據被告甲○○固承認持有前揭海洛因及安非他命被
    查獲之事實，惟堅決否認涉有意圖販賣而持有第一級毒品罪及意圖販賣而持有第
    二級毒品罪之犯行，並辯稱：前揭海洛因及安非他命係供已所施用之物，其並無
    將之販賣予他人之意圖等語。
三、經查：被告甲○○曾於八十八年五月二十日二十二時五十分許，為警在彰化縣埔
    鹽鄉○○路與中正路口查獲，並扣得其所有之第一級毒品海洛因二包（淨重一六
    ．０九公克）、第二級毒品安非他命一包（毛重一０．二公克），除經公訴人以
    之為據，提起公訴指其涉有施用第一級毒品、第二級毒品罪外，並經公訴人以八
    十八年度偵字第一０三七０號提起公訴，而本件公訴人指被告甲○○涉有持有第
    一級毒品海洛因、第二級毒品安非他命罪名，姑且不論公訴人以同一事實，重覆
    提起公訴，於法有違部分，而據公訴人於前開八十八年度偵字第一０三七０號起
    訴書業已明白指陳「報告意旨認係意圖販賣而持有罪嫌，惟查無證據證明，附此
    敘明」，但於本件卻指被告甲○○涉有意圖販賣而持有第一級毒品罪及意圖販賣
    而持有第二級毒品罪云云，顯見實有誤會。再者，公訴人指被告甲○○涉有意圖
    販賣而持有第一級毒品罪及意圖販賣而持有第二級毒品罪，無非係以本件查扣之
    毒品數量多，且已研磨分裝完畢等為據，然查被告甲○○與其同居女友王美文（
    另案偵查中）均係有多次施用毒品前科之徒，故其等為供施用而持有各十餘公克
    之海洛因、安非他命，亦屬合乎施用毒品之徒常有之舉，因此，公訴人之推斷，
    顯屬臆測。揆諸前開判例所示，在查無證據證明被告甲○○係基於意圖販賣而持
    有前揭毒品之下，應認被告甲○○所辯，尚可採信。而原審法院於八十九年一月
    十八日所確定之八十八年訴字第七八七號刑事判決書，業將本件之事實認定係被
    告甲○○為施用毒品所持有之行為，同時亦將前揭毒品諭知沒收並銷燬之，此有
    原審法院八十八年訴字第七八七號刑事判決書一份在卷可稽，按案件有曾經判決
    確定之情形，應諭知免訴之判決，刑事訴訟法第三百零二條第一款定有明文。本
    件犯罪事實依照首揭說明，既為前開確定判決之既判力效力所及，原審法院依法
    為免訴判決，尚無不當，檢察官上訴意旨仍執陳前詞而指摘原判決不當為無理由
    ，應予駁回，並不經言詞辯論為之。
據上論結，應依刑事訴訟法第三百六十八條、第三百七十一條判決如主文。
中      華      民      國    八十九      年    十一      月   十五     日
                              臺灣高等法院臺中分院刑事第四庭
                                    審判長法  官  洪  耀  宗
                                          法  官  劉  登  俊
                                          法  官  吳  重  政
右正本證明與原本無異。
如不服本判決應於收受送達後十日內向本院提出上訴書狀，其未敘述上訴之理由者並
得於提起上訴後十日內向本院補提理由書（均須按他造當事人之人數附繕本）。
                                          書記官  林  水  濱
中      華      民      國    八十九      年    十一      月    十六    日
                                                  Ｋ


司法院資訊處製作；財團法人民間司法改革基金會備份。
